臺灣士林地方法院刑事判決　　　　　100年度審交易字第102號
　　公　訴　人　臺灣士林地方法院檢察署檢察官
　　被　　　告　簡文杰
上列被告因公共危險案件，經檢察官提起公訴（99年度偵字第12
594 號），被告於準備程序中就被訴事實為有罪之陳述，本院裁
定改依簡式審判程序審理，並判決如下：
    主  文
簡文杰服用酒類，不能安全駕駛動力交通工具而駕駛，累犯，處
有期徒刑伍月，如易科罰金，以新臺幣貳仟元折算壹日。
    事  實
一、簡文杰曾因公共危險案件，先後經臺灣板橋地方法院以91年
    度重交簡字第2 號判決處拘役30日、臺灣基隆地方法院以95
    年度基交簡字第429 號判決處拘役40日。又因公共危險案件
    ，經臺灣基隆地方法院以96年度基交簡字第13號判決處有期
    徒刑3 月，於民國（下同）96年3 月8 日易科罰金執行完畢
    （構成累犯）。竟仍不知悔改，於99年7 月31日晚上11時許
    ，在基隆市○○區○○街138 號7 樓住處內飲用藥酒，已達
    不能安全駕駛動力交通工具之程度，竟仍於翌日清晨5 時30
    分許，騎乘車牌號碼JG6-490 號重型機車行駛於道路上，至
    同日早上5 時58分許，行經臺北縣汐止市○○○路○ 段與福
    安街口時，因酒後反應力遲緩，不慎追撞前方停等紅燈由馬
    國駿騎乘之車牌號碼POE-930 號重型機車，簡文杰因而倒地
    昏迷，經送往汐止國泰綜合醫院救治並抽血檢驗後，測得血
    液中酒精濃度換算為呼氣酒精濃度達每公升2.33毫克，始偵
    悉上情。
二、案經臺北縣政府警察局汐止分局（已改制為新北市政府警察
    局汐止分局）報請臺灣士林地方法院檢察署檢察官偵查起訴
    。
    理  由
壹、程序部分：
一、本件被告簡文杰所犯非死刑、無期徒刑、最輕本刑為3 年以
    上有期徒刑之罪，或高等法院管轄第一審之案件，被告於本
    院準備程序進行中，就被訴事實為有罪之陳述，經告以簡式
    審判程序之旨，並聽取檢察官、被告之意見後，本院裁定改
    依簡式審判程序進行，是本件之證據調查，依刑事訴訟法第
    273 條之2 規定，不受同法第159 條第1 項、第161 條之2
    、第161 條之3 、第163 條之1 及第164 條至第170 條規定
    之限制，合先敘明。
二、本判決關於臺北縣之相關地址，已改制為「新北市○○區」
    ，仍援用改制前「臺北縣○○市」，以便與卷證相符。
貳、實體部分：
一、上揭犯罪事實，業據被告簡文杰於本院審理時坦承不諱，核
    與證人馬國駿於警詢時所述之情節相符，並有刑法第一百八
    十五條之三案件測試觀察紀錄表、道路交通事故現場圖、道
    路交通事故調查報告表（一）、（二）各1 份、車禍現場相
    片12張、臺北縣政府警察局舉發違反道路交通管理事件通知
    單影本、國泰綜合醫院汐止分院檢驗科檢驗報告影本各1 張
    等在卷可資佐證，足徵被告之自白與事實相合，可以採信。
二、按當人飲酒後，若以呼氣酒精濃度測試器測得之呼氣濃度達
    到每公升0.5 毫克時，反應較慢，感覺減低，將影響駕駛；
    達到每公升0.75毫克時，思考與個性行為均會改變；達到每
    公升1.0 毫克時，步態不穩，噁心嘔吐，精神混惑不清晰；
    達到每公升1.5 毫克時，說話不清楚，感覺喪失，視力模糊
    ；達到每公升2.0 毫克時，體溫與血糖均降低，肌肉控制差
    ，甚至會導致癲癇發作；達到每公升3.5 毫克時，則已經神
    智不清，反射減低，甚至呼吸抑制，業據行政院國軍退除役
    官兵輔導委員會臺北榮民總醫院以88年8 月5 日（88）北總
    內字第26868 號函示明確。本件被告經國泰綜合醫院汐止分
    院抽血檢驗所得結果，測試時被告血液中酒精濃度為466mg/
    dl，經換算為呼氣酒精濃度高達每公升2.33毫克（參見偵查
    卷第26頁之酒精濃度抽血檢驗值與呼氣濃度值換算公式表）
    ，被告飲酒後已達不能安全駕駛之程度甚明，本件事證明確
    ，被告犯行堪以認定，應予依法論科。
三、核被告簡文杰所為，係犯刑法第185 條之3 之公共危險罪。
    又被告有前揭事實欄所載之犯罪科刑執行紀錄，此有臺灣高
    等法院被告前案紀錄表存卷可按，其受徒刑執行完畢後，5
    年以內故意再犯本件有期徒刑以上之罪，為累犯，應依法加
    重其刑。爰審酌被告前已有3 次酒後駕車公共危險犯罪前科
    ，猶不思收斂，本當熟知酒後駕車對道路交通安全之危害性
    ，竟再度飲酒後駕駛自小客車上路並肇事，視道路用路人之
    生命、身體、財產安全為無物，參酌被告之品行、智識程度
    、經酒精濃度測試所得之不能安全駕駛動力交通工具程度，
    及犯罪後尚能坦承犯行之態度等一切情狀，量處如主文所示
    之刑，並諭知易科罰金之折算標準，以資懲儆。
四、至公訴人雖建請本院依刑法第89條第1 項規定，諭知被告刑
    前禁戒處分云云。然按因酗酒而犯罪，足認其已酗酒成癮並
    有再犯之虞者，於刑之執行前，令入相當處所，施以禁戒，
    刑法第89條第1 項固定有明文，惟該等保安處分係針對受處
    分人將來之危險性所為之處置，以達教化、治療之目的，為
    刑罰之補充制度；我國現行刑法採刑罰與保安處分雙軌制，
    係在維持行為責任之刑罰原則下，為協助行為人再社會化之
    功能，以及改善行為人潛在之危險性格，期能達成根治犯罪
    原因、預防犯罪之特別目的；而保安處分中之酗酒者之禁戒
    處分，旨在對酗酒成癮因而犯罪者，透過禁戒處分以戒除其
    酒癮，以達預防再犯之目的，本案綜觀全卷，被告固有多次
    酒後駕車之公共危險之犯行，然多次酒後駕車而一再受罰者
    ，所在多有，其等多因自認酒後猶仍清醒，為圖一時方便而
    心存僥倖駕車，或係因守法意識欠缺，對法律禁令漠不在乎
    所致，尚與酗酒成癮有間，被告本次犯行與先前酒後駕車之
    犯行相隔已逾3 年，且除被告上開前科紀錄外，公訴人未能
    具體指出足資認定被告確已酗酒成癮並有再犯之虞之事證，
    是被告固因法律觀念淡薄，屢犯酒後駕車之公共危險案件，
    然使被告入監服刑5 月，已與所犯罪行相當，並足以生懲儆
    之效，爰不另為令被告於刑之執行前入相當處所，施以禁戒
    處分之諭知，公訴人建請本院諭知禁戒處分部分，尚難准許
    ，併此敘明。
據上論斷，應依刑事訴訟法第273 條之1 第1 項、第299 條第1
項前段，刑法第185 條之3 、第47條第1 項、第41條第1 項前段
，刑法施行法第1 條之1 ，判決如主文。
本案經檢察官葉乃瑋到庭執行職務。
中    華    民    國    100   年    3     月    31    日
                  刑事第一庭法  官  李育仁
以上正本與原本無異。
如不服本判決，應於收受判決後10日內向本院提出上訴書狀，並
應敘述具體理由。其未敘述上訴理由者，應於上訴期間屆滿後20
日內向本院補提理由書 (均須按他造當事人之人數附繕本)「 切
勿逕送上級法院」。
                            書記官  張竣閔
中    華    民    國   100    年    3     月    31    日
附錄本判決論罪科刑依據之法條：
中華民國刑法第185條之3
（重大違背義務致交通危險罪）
服用毒品、麻醉藥品、酒類或其他相類之物，不能安全駕駛動力
交通工具而駕駛者，處1 年以下有期徒刑、拘役或3 萬元以下罰
金。